【裁判字號】    97,易,42
【裁判日期】    970128
【裁判案由】    違反入出國及移民法等
【裁判全文】
臺灣桃園地方法院刑事判決                97年度易字第42號
公  訴  人  臺灣桃園地方法院檢察署檢察官
被      告  甲○
選任辯護人  乙○○律師
            林上鈞律師
            李詩皓律師
上列被告因違反入出國及移民法等案件，經檢察官提起公訴（96
年度偵字第30084 號），被告於準備程序進行中為有罪之陳述，
經本院合議庭裁定由受命法官獨任進行簡式審判程序後，聲請改
依協商程序而為判決，本院判決如下：
    主  文
甲○行使偽造私文書，足以生損害於公眾及他人，處有期徒刑
月，如易科罰金，以新臺幣壹仟元折算壹日；扣案偽造之馬來西
亞國護照壹本、出境登記表壹紙，均沒收。又共同未經許可入國
，處有期徒刑貳月，如易科罰金，以新臺幣壹仟元折算壹日。又
行使偽造之護照，足以生損害於公眾及他人，處有期徒刑貳月，
如易科罰金，以新壹幣壹仟元折算壹日；扣案偽造之馬來西亞國
護照壹本，沒收。應執行有期徒刑陸月，如易科罰金，以新壹幣
壹仟元折算壹日；扣案偽造之馬來西亞國護照壹本、出境登記表
壹紙，均沒收。
    事實及理由
一、本件被告甲○所犯係死刑、無期徒刑或最輕本刑為3 年以上
    有期徒刑以外之罪，其於準備程序中就被訴事實為有罪之陳
    述，經本院告知簡式審判程序之旨，並聽取公訴人、被告及
    辯護人之意見後，爰依刑事訴訟法第273條之1 第1項規定合
    議裁定由受命法官獨任進行簡式審判程序。
二、甲○為大陸地區人民，前經由網際網路聊天室認識真實姓名
    年籍不詳、自稱「老師」之成年人，竟與「老師」共同基於
    行使偽造之護照及未經許可入國之犯意聯絡，於民國96年 8
    月間某日，在馬來西亞國不詳地點，以美金4,500 元代價，
    約定由「老師」偽造「CHEN MEOW LI」之馬來西亞國護照 1
    本（護照號碼：A00000000 號）並交與甲○，嗣甲○於同年
    11月某日自「老師」處取得偽造之前開護照後，旋於同年月
    12日，搭乘中華航空股份有限公司（下稱華航）CI-674號班
    機，自馬來西亞國檳城入臺，繼於入關查驗時，承前犯意而
    持以偽造之前開護照，並另基於行使偽造私文書之犯意，以
    「CHEN MEOW LI」名義偽造出境登記表1 紙，一同向內政部
    入出國及移民署（下稱移民署）國境事務大隊派駐臺灣桃園
    國際機場（下稱桃園機場）之查驗員據以行使，而未經許可
    入國，且足以生損害於移民署對於入境管理之正確性，及「
    CHEN MEOW LI」。嗣甲○復基於行使偽造護照之犯意，於同
    年12月12日在桃園機場，欲搭乘華航CI-695號班機前往泰國
    曼谷出境，遂持以前開偽造之護照，向同單位之查驗員據以
    行使，而足以生損害於移民署對於出境管理之正確性，及「
    CHEN MEOW LI」，幸於當日下午1 時30分許，旋為警發覺有
    異當場查獲，並扣得偽造之前開護照1 本及前次入境來臺偽
    造之出境登記表1 紙。案經移民署國境事務大隊移送臺灣桃
    園地方法院檢察署檢察官偵查起訴。
三、證據名稱：
    (一)被告甲○之自白。
    (二)旅客入出境紀錄查詢表、移民署國境事務大隊鑑識調查隊
      鑑驗書各1份在卷可稽。
    (三)扣案偽造之馬來西亞國護照1 本（姓名：CHEN MEOW LI，
      護照號碼：A00000000號）、偽造之出境登記表1紙足憑。
四、本件經檢察官與被告於審判外達成協商之合意且被告已認罪
    ，其合意內容為：就被告於96年11月12日所犯刑法第216 條
    、第210條之行使私文書罪（其一行為併觸犯刑法第216條、
    第212 條之行使偽造之護照罪，應從一重處斷）、違反入出
    國及移民法第54條之未經許可入國罪，及96年12月7 日所犯
    刑法第216條、第212條之行使偽造之護照罪部分，被告願分
    別受科刑範圍為有期徒刑3 月、2月、2月，及定其應執行之
    刑為有期徒刑6 月。經查，上揭協商合意並無刑事訴訟法第
    455條之4 第1項所列情形之一，檢察官聲請改依協商程序而
    為判決，核無不合，本院爰不經言詞辯論，於協商合意範圍
    內為協商判決。
五、扣案偽造之馬來西亞國護照1 本（姓名：CHEN MEOW LI，護
    照號碼：A00000000號）、偽造之出境登記表1紙，係被告所
    有供犯本案所用之物，業據其供承在卷，應依刑法第38條第
    1項第2款規定，宣告沒收。
六、應適用之法條：刑事訴訟法第273條之1 第1項、第455條之4
    第2項、第455條之8 ，入出國及移民法第54條，刑法第11條
    前段、第28條、第216條、第210條、第212 條、第55條、第
    51條第5款、第41條第1項前段、第38條第1項第2款，刑法施
    行法第1條之1第1項、第2項前段。（入出國及移民法業於96
    年12月26日修正公布，將原第54條移列為第74條，惟尚未施
    行，附此敘明。）
七、協商判決除有刑事訴訟法第455條之4第1項第1款於本訊問程
    序終結前，被告撤銷協商合意或檢察官撤回協商聲請者；第
    2款被告協商之意思非出於自由意志者；第4款被告所犯之罪
    非同法第455條之2第1項所定得以協商判決者；第6款被告有
    其他較重之裁判上一罪之犯罪事實者；第7 款法院認應諭知
    免刑或免訴、不受理者情形之一，及違反同條第2 項法院應
    於協商合意範圍內為判決；法院為協商判決所科之刑，以宣
    告緩刑或2 年以下有期徒刑、拘役或罰金為限之規定者外，
    不得上訴。
八、如不服本判決而符合前述得上訴之情形，應於判決送達後10
    日內向本院提出上訴狀（應附繕本），其未敘述上訴理由者
    ，應於上訴期間屆滿後20日內補提理由書狀於本院，上訴於
    臺灣高等法院。
本案經檢察官丁俊成到庭執行職務。
中    華    民    國    97    年    1     月    28    日
                  刑事第六庭    法  官  黃翊哲
以上正本證明與原本無異。
                                書記官  劉霜潔
中    華    民    國    97    年    1     月    28    日
附錄本判決論罪科刑法條：
刑法第210條
偽造、變造私文書，足以生損害於公眾或他人者，處5 年以下有
期徒刑。
刑法第212條
偽造、變造護照、旅券、免許證、特許證及關於品行、能力服務
或其他相類之證書、介紹書，足以生損害於公眾或他人者，處 1
年以下有期徒刑、拘役或300 元以下罰金。（罰金部分依刑法施
行法第1條之1第1項、第2項前段規定，貨幣單位變更為新臺幣且
金額提高為30倍）
刑法第216條
行使第210條至第215條之文書者，依偽造、變造文書或登載不實
事項或使登載不實事項之規定處斷。
入出國及移民法第54條
未經許可入出國或受禁止出國處分而出國者，處3 年以下有期徒
刑、拘役或科或併科新臺幣9萬元以下罰金。


司法院資訊處製作；財團法人民間司法改革基金會備份。
